臺灣板橋地方法院民事裁定　九十一年度家聲字第一○號
　　聲　請　人　乙○○
　　相　對　人　甲○○
右聲請人因與相對人間請求離婚等事件，聲請法官及書記官迴避，本院裁定如左：
    主      文
聲請駁回。
程序費用由聲請人負擔。
    理      由
一、本件聲請意旨略謂：聲請人為就傷害案件起訴請求相對人損害賠償，並請求判決
    離婚，經鈞院以九十年度婚字第七○五號案件審理，聲請人於民國（下同）九十
    年四月九日及同年七月十六日具狀提出民事起狀及民事追加起訴答辯狀，並於九
    十年九月十日提出準備書狀，聲請人於該書狀中即載明理由容後補呈，保留請求
    權，顯見本件言詞辯論準備尚未充足，鈞院原定於九十年十一月十二日進行言詞
    辯論，頃於九十年十月二十四日鈞院以板院通民立婚字第七○五號民事庭通知謂
    ：「本件原訂九十年十一月十二日下午四時庭期取銷」，詎嗣後接獲鈞院九十年
　　度婚字第七○五號民事裁定，謂：「本件原告之訴關於第二項訴之聲明（即請求
　　被告甲○○應給付原告乙○○新台幣三百八十萬元部分）駁回」，該裁定違背民
　　事訴訟法第二百二十一條、第二百五十條、二百六十八條之一第四項、第二百二
　　十二條第三項、第一百五十六條前段規定，顯難認為合法，且聲請人已於九十年
　　四月九日繳納裁判費及郵票等費用，依民事訴訟費用法第十六條及民事訴訟法第
　　一百零九條之一規定，第一審法院不得以原告（即聲請人）未繳納裁判費為由駁
　　回其訴，為此爰依民事訴訟法第三十三條第一項第一、二款、同條第二項、第三
　　十四條第一、二項及第三十九條規定，聲請法官許麗華及書記官吳自成迴避。
二、按推事及書記官有民事訴訟法第三十二條所定之情形而不自行迴避或有前條所定
    以外之情形，足認其執行職務有偏頗之虞者，當事得人固得聲請法官及書記官迴
    避，民事訴訟法第三十三條第一項、第三十固有明文規定，惟聲請推事迴避，應
    舉其原因，向推事所屬之法院為之，前項原因並應自為聲請之日起三日內釋明之
    ，同法第三十四條第一、二項亦定有明文，且所謂足認推事執行職務有偏頗之虞
    之情形，係指推事於訴訟之結果有利害關係或於當事人有親交嫌怨等客觀事實，
    足使人疑其為不公平之審判者而言。若推事僅於訴訟程序之指揮或容納當事人調
    查證據之聲請或其他類此情形，不能認為其有聲請迴避之原因，又此種迴避原因
    依同法第三十四條第二項、第二百八十四條之規定，應提出能即時調查之證據以
    釋明之。
三、查本件聲請人聲請本院九十年度婚字第七○五號案件承辦法官許麗華、書記官吳
　　自成迴避，無非係以承辦法官於九十年十二月三日駁回原告請求被告賠償三百八
　　十萬元之裁定不合法為由，惟原告如認該裁定不合法而有所不服，本可依法提出
　　抗告加以救濟，尚難據此認定承辦法官及書記官執行職務有所偏頗，此外聲請人
　　復未就其主張承辦法官與書記官有民事訴訟法第三十二條所列各款之情形提出得
　　即時調查之證據以釋明之，是其聲請法官及書記官迴避，不予准許。
四、依民事訴訟法第九十五條、第七十八條，裁定如主文。
中　　　華　　　民　　　國　　九十一　　年　　　八　　　月　　 十四　　 日
                                     臺灣板橋地方法院家事法庭
~B審判長法官　陳財旺
~B法　　　官　陳明珠
~B法　　　官　程怡怡
右為正本係照原本作成。
如對本裁定抗告須於裁定送達後五日內向本院提出抗告狀，並應繳納抗告費新台幣四
十五元。
中　　　華　　　民　　　國　　九十一　　年　　　八　　　月　　 十四　　 日
~B法院書記官　李錦輝
